---
title: "Analiza danych ankietowych"
author: "Mateusz Stasiak, Filip Oszczepaliński"
date: "2023-03-02"
output: 
  pdf_document:
    number_sections: true
    toc: true
    toc_depth: 3
toc-title : "Spis treści"
header-includes:
  - \usepackage{graphicx}
  - \usepackage{float}
  - \floatplacement{figure}{H}
  - \usepackage{titling}
  - \pretitle{\begin{center}
    \includegraphics{logo_pwr.png}\LARGE\\}
  - \posttitle{\end{center}}
---

```{r setup, include=FALSE}
knitr::opts_chunk$set(echo = TRUE)
```

\newpage

# Wprowadzenie

# Dane 
Dane do raportu otrzymano na laboratorium z przedmiotu "Analiza danych ankietowych". Dotyczą 

## Opis zmiennych

## Wczytanie danych
Dane zostały wczytane z pliku .csv za pomocą funkcji read.table(). Jako argumenty należy podać separator oraz informację, że dane zawierają nagłówki. Definiujemy również listę wartości, które uznajemy za brak danych.
```{r, include=TRUE}
dane <- 9
```
Dzięki złożeniu funkcji sum(is.na()) wiemy, że nasze dane nie zawierają braków.

# Cel raportu
Przeprowadzane analizy mają prowadzić do odpowiedzi na kilka pytań badawczych:

# Podsumowanie
Wszystkie przedstawione powyżej rozumowania, wykresy i wyciągnięte z nich wnioski pozwoliły kompletnie
zrealizować wszystkie cele postawione na początku raportu.
